【裁判字號】    90,簡上,200
【裁判日期】    900823
【裁判案由】    違反公司法
【裁判全文】
臺灣臺北地方法院刑事判決                          九十年度簡上字第二號
    上  訴  人  甲○○
    即  被  告
右上訴人因違反公司法案件，不服本院簡易庭九十年度簡字第一二一０號，中華民國
九十年五月二十一日五月二十一日第一審簡易判決（聲請簡易判決處刑案號：臺灣臺
北地方法院檢察署八十九年度偵字第一二四四一號、九十年度偵字第三八０六號），
提起上訴，，並經臺灣臺北地方法院檢察署檢察官移送併辦（九十年度偵字第一三二
六三號）本院合議庭判決如左：
    主  文
原判決撤銷。
甲○○公司負責人，違反公司不得經營登記範圍以外之業務之規定，科罰金新台幣伍
萬元，如易服勞役，以新台幣玖佰元即銀元佰元折算壹日。
    事  實
一、甲○○係設於臺北市○○區○○街六十號一樓及地下一樓宏維網路科技有限公司
    之負責人，明知該公司登記所營事業項目並未包括公司行號營業項目代碼編號「
    Ｊ７９９９９０其他娛樂業」或「Ｊ７０１０７０資訊休閒服務業」之業務，竟
    自民國八十九年五月三十日起，至九十年二月二十三日止，於該址一樓擺設三十
    三部電腦，地下一樓擺設三十二部電腦，共計六十五部電腦，利用網路資料擷取
    遊戲軟體或備置遊戲光碟片，供不特定人遊戲娛樂消費，每小時收費新台幣九十
    元，加入會員則九折或八折優待，而經營公司登記範圍以外之業務，嗣經臺北市
    政府警察局中山分局和臺北市政府建設局多次查獲取締告發後，復又接續於上址
    經營前述公司登記範圍以外之業務至九十年七月二十四日止。
二、案經台北市政府移送台灣台北地方法院檢察署檢察官偵查起訴及併案審理。
    理  由
一、訊據被告甲○○，雖承認有於右揭時地經營公司登記範圍以外之業務，惟矢口否
    認有何犯罪之故意，辯稱係臺北市政府不讓其申請云云。經查：右揭事實有上訴
    人公司（即宏維網路科技有限公司）八十九年三月三十日及九十年七月二十五日
    之經濟部公司執照影本各一紙在卷可稽，復有臺北市政府警察局中山分局長安東
    路派出所臨檢紀錄表（自八十九年五月三十一日至九十年五月十六日）十六紙附
    卷可查。被告雖辯稱其並無犯罪故意，然其既自承當初有向臺北市政府申請登記
    ，係臺北市政府不讓其登記云云，則其經營之初，當即知該項業務（即俗稱網路
    咖啡）並非公司登記範圍之業務，其於臺北市政府未予核准之際，竟仍予以經營
    ，難謂其主觀上無犯罪之故意，是其辯稱，並不足採。從而本件事證明確，被告
    犯行洵堪認定。
二、核被告所為，係違反公司法第十五條第一項之規定，而應依同條第三項之規定科
    刑。被告先後多次犯行，為同一營業之接續行為，僅論以單純一罪，公訴人以九
    十年度偵字第一三二六三號案件移送併辦部分，因與本件起訴部分有接續犯之裁
    判上一罪關係，本院自得併予審判，併此明。
三、原審予以論科，本非無見，惟原判決對於移送併案部分（即自九十年二月二十四
    日起至九十年五月十六日止），及被告自承至九十年七月二十五日經濟部核准登
    記「資訊休閒服務業」公司執照前之期間，未及併予論究，核有未合；又被告於
    九十年五月二十一日原審判決後仍繼續經營，迄至同年七月二十四日止，業據其
    自白不諱，爰審就該事實均漏未審酌，且本院認原審對其所宣告之緩刑，並不足
    生教示作用，是原審認事尚有未洽，顯有可議；被告上訴意旨，指摘原判決太重
    ，諭知緩刑對其並無意義云云，顯無理由；惟原判決既有如上可議之處，既屬無
    可維持，自應由本院予以撤銷改判，並將原審諭知之緩刑撤銷（因原審所量處之
    刑，其所適用之公司法第十五條第三項之法則，並未包括原審判決後繼續所發生
    違反公司法第十五條第一項規定登記範圍以外之業務之規定事實，故原審所適用
    之法條，難謂適當，最高法院八十二年度第七次刑事庭會議決議參照）。爰審酌
    被告於原審判決後仍繼續經營、違反公司法之期間、犯罪後之態度等一切情狀，
    量處如主文所示之刑，並諭知易服勞役之折算標準。藉以促使被告生警惕及教育
    其尊重國家法治之效。
四、另檢察官移送併辦之九十年偵字第一四五三三號部分，係於本院言詞辯論終結後
    始行併案，是該部分之事實，本院無從審究，應退回由原檢察官另為適法之處分
    ，附此敘明。
據上論斷，應依刑事訴訟法第四百五十五條之一第一項、第三項、第三百六十九條第
一項前段、第三百六十四條、第二百九十九條第一項前段，公司法第十五條第三項，
刑法第十一條前段、第四十二條第二項，罰金罰鍰提高標準條例第二條，現行法規所
定貨幣單位折算新台幣條例第二條，判決如主文。
本案經檢察官張熙懷到庭執行職務。
中      華      民      國    九十      年      八      月    二十三    日
                                  臺灣臺北地方法院刑事第七庭
                                      審判長  法  官  陳坤地
                                              法  官  趙子榮
                                              法  官  吳冠霆
右正本證明與原本無異。
不得上訴。
                                              書記官  張耀鴻
中      華      民      國    九十     年       八      月    二十三    日
附錄法條：
公司法第十五條第一項、第三項
公司法第十五條
一公司不得經營登記範圍以外之業務。
二公司之資金，除因公司間業務交易行為有融通資金之必要者外，不得貸與股東或任
  何他人。
三公司負責人違反前二項規定時，各處一年以下有期徒刑、拘役或科或併科新台幣十
  五萬元以下罰金，並賠償公司因此所受之損害。


司法院資訊處製作；財團法人民間司法改革基金會備份。
